【裁判字號】    89,訴,280
【裁判日期】    890828
【裁判案由】    毒品危害防制條例
【裁判全文】
臺灣彰化地方法院刑事判決                          八十九年度訴字第二八號
    公  訴  人  臺灣彰化地方法院檢察署檢察官
    被      告  甲○○
    選任辯護人  李淵源律師
右列被告因違反毒品危害防制條例案件，經檢察官提起公訴 (八十八年度偵字第一０
八九一、一一四七０號)，本院判決如左：
    主  文
甲○○共同連續販賣第貳級毒品，處有期徒刑拾年。甲基安非他命貳包，共淨重陸點
零玖公克，均沒收銷燬。
販賣毒品所得之財物新臺幣壹萬仟元沒收之，如全部或一部不能沒收，追徵其價額
或以財產抵償之。
    事  實
一、甲○○與乙○○（俟到案另行審結）均明知甲基安非他命（一般人未予嚴格區分
    ，在口語上與安非他命均泛稱為安非他命，先予敘明）係毒品危害防制條例第二
    條第二項所列之第二級毒品，竟基於販售營利之共同概括犯意，由甲○○以不詳
    方式取得甲基安非他命，再以０九二六─二五五一二九號行動電話為聯絡工具與
    不特定之購買者聯絡好交易之數量及售價後，通知乙○○送貨取款或指示購買者
    撥打乙○○所使用之０九二二─０二九六二六號行動電話連絡交易地點，一手交
    錢一手交貨。甲○○並會在乙○○送貨前先通知乙○○至乙○○居住之彰化縣員
    林鎮○○○路三十七號住處樓下或另約地點交付欲交易之甲基安非他命，以此方
    式販賣甲基安非他命，得款後再由甲○○視情況酌分部分所得予乙○○。先後自
    如附表編號一所示之八十八年十月底至十一月初不詳日、時起至編號四所示之八
    十八年十一月初某不詳日、時止，在如附表編號一至編號四所列之台灣電力公司
    員林服務所等地，販售如附表所示之甲基安非他命而取得如附表所示共新台幣一
    萬三千元（起訴書誤算為一萬二千五百元）之所得。嗣於八十八年十一月二十四
    日上午十時許，警方另案查獲高士陽（另由檢察官偵辦）涉嫌施用毒品安非他命
    案件時，據高士陽之供述得悉０九二六─二五五一二九之行動電話使用人可能販
    毒，由高士陽在彰化縣警察局員林分局內以（０四）0000000號電話連繫
    得甲○○諉稱購買二錢（約六、五公克）安非他命，甲○○要價七千元，並叫高
    士陽再撥０九二二─０二九六二六號行動電話連絡交貨地點，高士陽依言撥通，
    與經取得甲○○交付甲基安非他命二小包之乙○○約好在如附表編號五之彰化縣
    員林稅捐稽徵處停車場交貨，即由警前往埋伏當場查獲乙○○，而販賣未遂，並
    扣得甲基安非他命二小包，共淨重六．０九公克（包裝重０．三四公克），再循
    線查獲甲○○。
二、案經彰化縣警察局員林分局報請臺灣彰化地方法院檢察署檢察官偵查起訴。
    理  由
一、訊據被告甲○○矢口否認有販賣第二級毒品甲基安非他命之犯行，辯稱，前揭０
    九二六─二五五一二九號行動電話當時已交給乙○○使用，伊並無使用云云。辯
    護人亦以，共同被告乙○○前後供述不一致，可能為脫刑責而誆稱被告甲○○利
    用０九二六─二五五一二九號行動電話兜售安非他命。此外，共同被告乙○○亦
    無具體講出販賣安非他命之正確時間、數量及販賣之對象，故其供述不足採為被
    告甲○○有如附表編號一至四所列犯罪事實之證據；並附表編號五所列之犯罪事
    實屬警方陷害教唆而取得證據，無證據能力置辯。經查：
    （一）前開犯罪事實，迭據共同被告乙○○於警訊、檢察官第一次、第二次偵訊
          及本院依檢察官聲請裁定羈押訊問時均供承無諱，且就如附表編號五之犯
          罪事實部分亦核與證人高士陽警訊中所述：「我可以打０九二六─二五五
          一二九號電話約對方（即販賣毒品者甲○○），我現在就撥前開號碼，我
          向接話人說要購買二錢重安非他命，對方回答我二錢重安非他命須新台幣
          七千元，並叫我再撥０九二二─０二九六二六行動電話連絡、及交貨地點
          。我即再撥０九二二─０二九六二六號行動電話與對方連絡，就約在員林
          稅捐處停車場交貨（安非他命）」「他（指對方即共同被告乙○○）說現
          在就過去拿，就是叫我現在（中午十二時三十分）就往員林稅捐處停車場
          等」之情節相合。足見共同被告乙○○之自白屬實，且就此不利於已之自
          白亦堪為被告甲○○犯罪之證據。
    （二）證人高士陽雖嗣於檢察官偵訊及本院調查時翻稱，因欠甲○○七千元，押
          二包安非他命在他那邊，當天是要還錢，取回安非他命，不是買賣安非他
          命云云。惟高士陽當天確係在彰化縣警察局員林分局內利用（０四）00
          00000號電話先撥打０九二六─二五五一二九行動電話談妥買二錢安
          非他命，嗣再打０九二二─０二九六二六號電話連絡交易地點一節，業據
          在場證人即承辦本案之陳發財刑事小隊長及王明堂偵查員證述至明，足稽
          證人高士陽翻稱之語只係事後迴護被告之詞，無足採信
    （三）按諸０九二六─二五五一二九號行動電話與０九二二─０二九六二六號行
          動電話於八十八年十一月一日起至二十四日止，幾乎每天相互通話，且次
          數頻繁，足見非同一人持有使用。並於八十八年十一月二十四日中午十二
          時二十分三十秒時，０九二二─０二九六二六號電話曾自（０四）000
          0000號電話受話八十八秒，０九二六─二五五一二九號行動電話於中
          午十二時十五分五十一秒至十二時十七分五十八秒曾自（０四）0000
          000號電話受話，有遠傳電信股份有限公司及台灣大哥大股份有限公司
          分就０九二六─二五五一二九號行動電話與０九二二─０二九六二六號行
          動電話函復之通聯紀錄（其中０九二六─二五五一二九號行動電話，遠傳
          電信股份有限公司係提供磁片一張，經本院資訊室列印，由書記官依序整
          貼為通聯紀錄文件）附卷可稽，與共同被告乙○○自白之如附表編號五之
          犯罪事實及證人高士陽、警員王明堂等人證述之時間、情節大致合，益
          徵附表編號五之犯罪事實非虛。
    （四）又共同被告乙○○為警查獲時，從其身上查獲之小本電話簿中載有「許漢
          育大哥大０九二六─二五五一二九」，有影本一紙在卷可稽，益見０九二
          六─二五五一二九確由甲○○使用無訛。
    （五）扣案結晶二包經檢驗結果均係甲基安非他命，合計淨重六．０九公克，包
          裝重０．三四公克，有法務部調查局檢驗通知書在卷可證，與證人高士陽
          證述向被告購買二錢（約六．五公克）安非他命之重量相若，益顯被告之
          犯情實在。
    （六）共同被告乙○○所自白者已明確指出販毒之方式、地點、交易毒品包數及
          取得之金錢數額部分，就本案犯罪事實言足稱具體。且衡以買賣毒品本為
          犯罪行為，雙方均擔極大之風險，自以力求隱晦，速捷為上，況乙○○只
          是依指示送貨，不詳購買者之身分事屬當然，再時間本係易忘不確之事項
          ，豈能強要其記明每一次販毒精切之日時分秒，故辯護人指乙○○所自白
          者不具體，無寧過苛，未足採取。
    （七）如附表編號五之犯罪事實，雖高士陽無購買之真意，惟被告甲○○與共同
          被告乙○○卻有販賣之故意，且此故意係基於被告販賣甲基安非他命之概
          括犯意一貫而生，與本無意販賣，乃基於警方要高士陽偽稱購買才生犯意
          有別，自不屬陷害教唆，故辯護人認此部分無證據能力，委有不合。
    綜上，被告甲○○所辯未足採信，復有甲基安非他命二小包扣案可稽，事證明確
    ，被告甲○○之犯行洵堪認定。
二、按甲基安非他命係屬毒品危害防制條例所定之第二級毒品，故核被告甲○○所為
    ，係犯毒品危害防制條例第四條第二項之販賣第二級毒品罪與同條第五項、第二
    項之販賣第二級毒品未遂罪。被告與乙○○有犯意之聯絡、行為之分擔，應論以
    共同正犯。連續販賣第二級毒品及販賣第二級毒品未遂之犯行，時間緊接，犯罪
    基本構成要件相同，顯係基於概括之犯意為之，應論以販賣第二級毒品之連續犯
    為一罪，依法加重其刑。爰審酌被告犯罪之動機、方法、手段、所生危害暨犯後
    態度等一切情狀，量處如主文所示之刑，以示懲儆。扣案甲基安非他命二小包，
    合計淨重六．０九公克，有法務部調查局檢驗通知書在卷可憑，為第二級毒品，
    依毒品危害防制條例第十八條第一項宣告沒收銷燬之。又被告連續販賣甲基安非
    他命所得之財物為一萬三千元，已據共同被告乙○○供明，亦應依毒品危害防制
    條例第十九條第一項規定宣告沒收，如全部或一部不能沒收，追徵其價額或以財
    產抵償之。
據上論斷，應依刑事訴訟法第二百九十九條第一項前段，毒品危害防制條例第四條第
二項、第十八條第一項、第十九條第一項，刑法第十一條前段、第二十八條、五十六
條，判決如主文。
本案經檢察官李芳瑜到庭執行職務。
中      華      民      國      八十九      年    八    月    二十八    日
                                臺灣彰化地方法院刑事第二庭
                                      法      官    洪  榮  謙
右正本證明與原本無異。
如不服本判決，應於判決送達後十日內向本院提出上訴狀( 須附繕本 )。
                                      法院書記官    梁  高  賓
中      華      民      國      八十九      年    九    月      四      日
毒品危害防制條例第四條
製造、運輸、販賣第一級毒品者，處死刑或無期徒刑；處無期徒刑者，得併科新臺幣
一千萬元以下罰金。
製造、運輸、販賣二級毒品者，處無期徒刑或七年以上有期徒刑得併科新臺幣七百萬
元以下罰金。
製造、運輸、販賣第三級毒品者，處五年以上有期徒刑，得併科新臺幣五百萬元以下
罰金。
製造、運輸、販賣專供製造或施用毒品之器具者，處一年以上七年以下有期徒刑，得
併科新臺幣一百萬元以下罰金。
前四項之未遂犯罰之。
毒品危害防制條例第十八條
查獲之毒品及專供製造或施用毒品之器具，不問屬於犯人與否，均沒收銷燬之。但合
於醫藥或研究之用者，得不予銷燬。
前項合於醫藥或研究用毒品或器具之管理辦法，由法務部會同行政院衛生署定之。
附表：
┌──┬────────┬──────┬────┬─────┬──────┐
│編號│    販賣時間    │ 販賣地點   │ 數量   │販賣所得  │所犯法條    │
│    │                │            │        │(新台幣元)│            │
├──┼────────┼──────┼────┼─────┼──────┤
│一、│八十八年十月底至│彰化縣員林鎮│一小包  │得款二千元│毒品危害防制│
│    │十一月初某不詳日│台灣電力公司│數量不詳│分予乙○○│條例第四條第│
│    │、時            │員林服務所  │        │五百元    │二項        │
├──┼────────┼──────┼────┼─────┼──────┤
│二、│八十八年十月底至│同右        │一小包  │得款二千五│同右        │
│    │十一月初某不詳日│            │數量不詳│百元（起訴│            │
│    │、時            │            │        │書誤為二千│            │
│    │                │            │        │元）未分予│            │
│    │                │            │        │乙○○    │            │
├──┼────────┼──────┼────┼─────┼──────┤
│三、│八十八年十一月初│彰化縣員林鎮│二小包  │得款四千五│同右        │
│    │某不詳日、時    │大同路「建國│數量不詳│百元，分予│            │
│    │                │保齡球」  │        │乙○○五百│            │
│    │                │            │        │元        │            │
├──┼────────┼──────┼────┼─────┼──────┤
│四、│八十八年十一月初│同右        │一小包  │得款三千元│同右        │
│    │某不詳日、時    │            │數量不詳│分予乙○○│            │
│    │         │            │        │五百元    │            │
├──┼────────┼──────┼────┼─────┼──────┤
│五、│八十八年十一月二│彰化縣員林鎮│二小包  │未得款即為│同右條例第四│
│    │十四日中午十二時│稅捐稽徵處停│共淨重六│為警查獲  │條第五項、第│
│    │三十分許        │車場        │、０九公│          │二項        │
│    │                │            │克      │          │            │
└──┴────────┴──────┴────┴─────┴──────┘


司法院資訊處製作；財團法人民間司法改革基金會備份。
